# 请教陈版主一个专项储备计提标准的问题

提问人：辉哥 2017 时间：2017-12-25 15:44:21
你好陈版主，根据财企[2012]16号《企业安全生产费用提取和使用管理办法》规定，危险品生产与储存企业以上年度实际营业收入为计提依据，采取超额累退方式按照标准平均逐月提取，我想问一下 1 、如果生产化工产品使用的原材料属于危险品，但产品不属于危险品，这部分需要计提专项储备吗，如果计提应按照什么标准提取？ 2 、企业同时生产危险化学品和非危险品，如果能够分别核算，是否可以仅按照危险化学品的营业收入作为计提依据？

回答人：chenyiwei
1 、如果文件规定不明确的，建议咨询当地财务、安监主管部门的政策口径，并考虑当地的惯例。如果确实计提标准显著超出实际安全投入需要的，则按照该文件第十四条规定申请缓提或者少提，经批准后执行。 2 、可以，见该办法第十六条。